臺灣桃園地方法院刑事判決　　　　　　　　　　　　　　九十一年度訴字第二六號
　　公　訴　人　臺灣桃園地方法院檢察署檢察官
　　被　　　告　甲○○
右列被告因違反毒品危害防制條例案件，經檢察官提起公訴（九十年度毒偵緝字第
五五二號），本院判決如左：
    主  文
甲○○施用第一級毒品，處有期徒刑柒月，扣案之含第一級海洛因、第二級安非他命
殘渣之塑膠袋貳個（殘渣無法析離）沒收銷燬之；又連續施用第二級毒品，處有期徒
刑肆月，扣案之安非他命壹小包（鑑析用磬後餘淨重零點壹貳柒玖公克）及含第一級
海洛因、第二級安非他命殘渣之塑膠袋貳個（殘渣無法析離）均沒收銷燬之。應執行
有期徒刑玖月，扣案之含第一級毒品海洛因、第二級毒品安非他命殘渣之塑膠袋貳個
（殘渣無法析離），第二級毒品安非他命壹小包（鑑析用磬後餘淨重零點壹貳柒玖公
克）均沒收銷燬之。
    事  實
一、甲○○前於民國（下同）八十九年間因施用毒品案件，經臺灣桃園地方法院檢察
    署檢察官聲請本院裁定送觀察、勒戒後，已無繼續施用毒品之傾向，於八十九年
    八月二十四日，以八十九年度毒偵緝字第四五二號不起訴處分確定。竟仍不知悛
    悔，復基於施用第一級毒品海洛因之犯意及第二級毒品安非他命之概括犯意，於
    其後五年內之九十年七月八日上午六時許起回溯九十六小時內之某時，在台灣地
    區某不詳地點，再犯施用第一級毒品海洛因一次；另於九十年三月二十六日採尿
    前回溯九十六小時內之某時及同年七月八日上午六時許起回溯九十六小時內之某
    時，連續在桃園縣八德市金門新城十五之三號四樓等處，施用第二級毒品安非他
    命多次。嗣先於九十年三月二十六日，在桃園縣八德市○○街二一二巷前為警查
    獲，並扣得毒品安非他命一小包（含包裝重０．三公克，淨重０．一五四０公克
    ，取樣０‧０二六一公克，鑑析用罄後餘淨重：０‧一二七九公克）；再於九十
    年七月七日下午五時五十分許，在其桃園縣大溪鎮○○里○○路七十巷二十五號
    五樓住所處查獲，並扣得含殘餘第一級海洛因及第二級毒品安非他命之塑膠袋二
    只（公訴人漏載第二級毒品安非他命）。經台灣桃園地方法院檢察署檢察官聲請
   本院以九十年度毒聲字第二六四九號裁定應送觀察、勒戒後，認有繼續施用毒品
    傾向。
二、案經桃園縣警察局大溪分局、八德分局報請臺灣桃園地方法院檢察署檢察官偵查
    起訴。
        理  由
一、訊據被告甲○○固坦承先後於右揭時地施用安非他命多次乙情，惟矢口否認有施
    用海洛因之犯行，辯稱：伊僅有施用安非他命而已，未曾施用過海洛因云云。經
    查：被告先後於右揭時地施用安非他命多次之犯行，業據被告於本院審理時坦承
    不諱，且其於九十年三月二十六日及同年七月八日上午六時許為警所採尿液經送
    檢驗結果均呈甲基安非他命陽性反應，有桃園縣衛生局不法藥物尿液檢定書二紙
    附卷為憑，而被告為警查獲時扣案之藥物，經送鑑定亦確認係第二級毒品安非他
    命，此有卷附憲兵司令部刑事鑑識中心九十一年三月二十七日（九一）綱得字第
    ０三六五七號鑑驗通知書一件可稽，應堪認定。至被告於審理中雖一再否認有施
    用第一級毒品海洛因之犯行，惟其於九十年七月八日上午六時許，在桃園縣警察
    局大溪分局經警所採得之尿液，確係由被告所排放，並經其親自簽封，此業經被
    告於警訊時及偵查中供述在卷，且於本院審理時自承：伊並無疾病，亦未使用其
    他藥物等語，經將被告於上開時、地所採得之尿液，送交檢驗結果，確呈嗎啡陽
    性反應，此有桃園縣警察局大溪分局被採尿人姓名編號對照表及桃園縣衛生局九
    十年七月十三日不法藥物尿液檢定書各一份附卷可稽，而一般人施用第一級毒品
    海洛因後距採集尿液可得驗出嗎啡時間最長不會超過九十六小時，此有行政院衛
    生署藥物食品檢驗局八十一年藥檢壹字第００一五六號函可參，被告為警查獲時
    所採尿液經檢驗既呈嗎啡陽性反應，參以被告於本院審理時自承：伊並無疾病，
    亦未使用其他藥物等語，且未能提出確切反證推翻上開鑑定報告，足見其於採尿
    前九十六小時內曾施用第一級毒品海洛因，其所辯顯不足採信。又其於八十九年
    間因施用毒品案件，經本院裁定送觀察、勒戒後，認無繼續施用毒品之傾向，由
    臺灣桃園地方法院檢察署檢察官於八十九年八月二十四日，以八十九年度毒偵緝
    字第四五二號不起訴處分確定等節，有台灣桃園地方法院檢察署刑案資料查註紀
    錄表一紙在卷可稽；其五年內再因本次施用毒品案件，經本院以九十年度毒聲字
    第二六四九號裁定送觀察、勒戒後，認有繼續施用毒品傾向，復有卷附上開刑事
    裁定及台灣桃園看守所附設勒戒處所九十年十一月十二日桃所澄衛勒字第０一二
    七四號函附該所勒戒處所有無繼續施用毒品傾向證明書可參，本件事證明確，犯
    行堪以認定。
二、按海洛因、安非他命各為毒品危害防制條例第二條第二項第一款、第二款所分別
    規範之第一級毒品、第二級毒品，被告予以施用，係犯同條例第十條第一項之施
    用第一級毒品罪、同條第二項之施用第二級毒品罪，其施用第一級毒品海洛因、
    第二級毒品安非他命前分別持有第一級毒品海洛因、第二級毒品安非他命之低度
    行為，各為施用之高度行為所吸收，不另論罪。又其多次施用第二級毒品犯行，
    其時間緊接，所犯構成要件相同，顯係基於概括犯意所為，為連續犯，應依刑法
    第五十六條規定論以一罪，並加重其刑。所犯上開二罪間，犯意各別、手段互殊
    ，應分論併罰之。爰審酌被告所犯限於自殘，尚未對社會造成重大危害，然犯罪
    後猶圖飾卸部分刑責，顯無悛悔之意等一切情狀，分就所犯各罪量處如主文所示
    之刑，並定其應執行刑，以資儆懲。
三、扣案之第二級毒品安非他命一小包（含包裝重０．三公克，淨重０．一五四０公
    克，取樣０‧０二六一公克，鑑析用罄後餘淨重：０‧一二七九公克），係毒品
    危害防制條例所稱第二級毒品，扣案之塑膠袋二只，經送鑑定結果均內含第一級
    毒品海洛因、第二級毒品安非他命且無法析離，亦有憲兵司令部刑事鑑識中心九
    十一年四月一日（九一）綱得字第０三九八八號鑑驗通知書一件附卷足憑，均不
    問屬於被告與否，依該條例第十八條第一項前段之規定均沒收銷燬之。至扣案之
    吸食器一組、注射針筒三支及削尖吸管三支，被告自警訊至本院調查審理時均辯
    稱非其所有，此外亦查無證據足資證明上開物品係被告所有與其犯本案有相關聯
    ，就此部分，本院自不為沒收之諭知，附此敘明。
四、據上論斷，應依刑事訴訟法第二百九十九條第一項前段，毒品危害防制條例第十
    條第一項、第二項、第十八條第一項前段，刑法第十一條、第五十六條、第五十
    一條第五款，判決如主文。
本案經檢察官張立中到庭執行職務。
中      華      民      國    九十一    年      五      月    二十一    日
                                  臺灣桃園地方法院刑事第五庭
                                      法  官    丁  俊  成
右正本證明與原本無異。
如不服本判決，應於判決送達後十日內向本院提出上訴狀( 應附繕本 )，上訴於臺灣
高等法院。
                                     書記官    簡  慧  瑛
中      華      民      國    九十一    年      五      月    二十九    日
附論罪科刑依據之法條：
毒品危害防制條例第十條
施用第一級毒品者，處六月以上五年以下有期徒刑。
施用第二級毒品者，處三年以下有期徒刑。
